【裁判字號】    97,訴,3013
【裁判日期】    971224
【裁判案由】    違反槍砲彈藥刀械管制條例
【裁判全文】
臺灣彰化地方法院刑事判決              97年度訴字第3013號
公  訴  人  臺灣彰化地方法院檢察署檢察官
被      告  丙○○
                    號
指定辯護人  本院公設辯護人  甲○○
上列被告因違反槍砲彈藥刀械管制條例案件，經檢察官提起公訴
（97年度偵字第646號），本院判決如下：
    主  文
丙○○未經許可寄藏手槍，處有期徒刑壹年捌月，併科罰金新臺
幣肆萬元，罰金如易服勞役，以新臺幣壹仟元折算壹日。緩刑伍
年。扣案之捷克CZ廠75型制式半自動手槍壹枝（含彈匣壹個，槍
枝管制編號0000000000）沒收。
    事  實
一、丙○○明知未經許不得持有、寄藏槍枝及子彈，竟於民國93
    年11月27日前某日，洪勝宏（業已於93年11月27日死亡，業
    經檢察官不起訴處分）前往其位於彰化縣二林鎮○○里○○
    路○段222巷57號住處拜訪時，得知洪勝宏持有具備殺傷力之
    捷克CZ廠75型制式半自動手槍1枝（槍枝管制編號：0000000
    000號、含彈匣1個）、具殺傷力之口徑9mm制式子彈1顆，竟
    受洪勝宏所託，將上開槍枝及子彈寄藏其房間床頭櫃內。嗣
    於97年1月7日下午3時38分許，其將其床頭櫃內放置槍枝及
    子彈乙節告知其父親乙○○，同意其父親向警方自首報繳，
    並主動帶員警至其房間床頭櫃內，扣得上開槍、彈。
二、案經彰化縣警察局芳苑分局報告偵辦臺灣彰化地方法院檢察
    署檢察官偵查起訴。
    理  由
一、按被告以外之人於審判外之言詞或書面陳述，除法律有規定
    者外，不得作為證據，刑事訴訟法第159條第1項定有明文；
    復按被告以外之人於審判外之陳述，雖不符前4條之規定，
    而經當事人於審判程序同意作為證據，法院審酌該言詞陳述
    或書面陳述作成時之情況，認為適當者，亦得為證據；當事
    人、代理人或辯護人於法院調查證據時，知有第159條第1項
    不得為證據之情形，而未於言詞辯論終結前聲明異議者，視
    為有前項之同意；同法第159條之5規定甚明。因被告、指定
    辯護人及公訴人於本院言詞辯論終結前，均未對於證據能力
    聲明異議，依刑事訴訟法第159條之5規定，視為同意本案證
    據具備證據能力，本院認亦無違法或不當之情況，是該傳聞
    證據均具備證據能力，合先敘明。
二、訊據被告矢口否認其犯行而辯稱：扣案之槍彈係洪勝宏於4
    年前喝酒時，說要寄放東西，直到97年1月7日其整理房間時
    ，才其知道所寄放東西是槍彈云云。經查：
（一）上開扣案之槍彈，係由被告同意其父親乙○○報繳予警方
      ，由被告帶同警方至其房間床頭櫃內查獲等情，為被告所
      不爭執，顯見扣案之槍彈係在被告持有中；又扣案之槍彈
      經送請內政部警政署刑事警察局鑑定，該局認扣案槍枝為
      口徑9釐米半自動手槍，研判為捷克製CZ廠75型，槍管及
      滑套號碼為030901，槍身號碼為040361，槍管內具有6條
      右旋來復線，擊發功能正常，可供擊發同口徑制式子彈使
      用，認具殺傷力；送鑑子彈1顆，認係口徑9釐米制式子彈
      ，經試射，可擊發，認具殺傷力，此有該局97年2月4日刑
      鑑字第0970009856號槍彈鑑定書在卷足憑，足以認定上開
      之槍彈均係具有殺傷力之槍彈無誤。
（二）被告雖另以前詞置辯，惟被告於偵查中自白受洪勝宏所託
      而寄藏上開槍彈等情，且於審理中亦供述：洪勝宏風評不
      好（指其涉有槍砲彈藥刀械管制條例及毒品等案件）……
      當初其有同意洪勝宏寄放等語，再觀諸偵卷第84頁照片所
      示，查獲時，上開槍彈係放置一般紙袋，並未密封，歷經
      4年之久，若均未保養及維護，該槍彈外觀理應會生鏽，
      然而依內政警政署刑事警察局刑鑑字第0970175684號函所
      示，該槍枝外觀未發現明顯鏽蝕現象，然審理時，距離查
      獲日不到1年，該槍枝之外觀已有明顯鏽蝕現象，足證洪
      勝宏將該槍枝交付被告寄藏後，被告曾作相關保養及維護
      ，故被告於偵查中自白其係受洪勝宏所託而寄藏該槍等情
      應可採信，被告事後否認之詞，顯係卸責之詞，實無足採
      。綜上，本件事證明確，被告非法寄藏槍彈之犯行堪以認
      定，應依法論科。
三、核被告所為，係犯槍砲彈藥刀械管制條例第7條第4項未經許
    可寄藏制式手槍罪、同條例第12條第4項未經許可寄藏子彈
    罪。被告一個寄藏行為同時觸犯上開2罪，為想像競合犯，
    依刑法第55條之規定，應從一重以槍砲彈藥刀械管制條例第
    7條第4項之未經許可寄藏制式手槍罪論處。惟按犯本條例之
    罪自首，並報繳其持有之全部槍砲、彈藥、刀械者，減輕或
    免除其刑，槍砲彈藥刀械管制條例第18條第1項前段定有明
    文。本件被告於犯罪未經發覺前，其同意其父親報警，迨員
    警到其住處，再由其主動帶員警查扣上開槍彈，係對於未發
    覺之犯罪，表示願接受裁判之意，當已符合自首之要件，並
    報繳其所寄藏之制式手槍、子彈，此有被告及證人乙○○於
    警詢、偵查及審理筆錄在卷可參，認應依槍砲彈藥刀械管制
    條例第18條第1項前段規定減輕其刑。審酌被告無持扣案槍
    彈為其他犯行之證據，是一時失慮而受人所託寄藏上開槍彈
    ，尚無為其他危害社會安全之犯行，以及犯罪後態度良好等
    一切情狀，量處如主文所示之刑，並諭知併科罰金部分易服
    勞役之折算標準。末查，被告未曾因故意犯罪受有期徒刑以
    上刑之宣告，有臺灣高等法院被告前案紀錄表在卷可稽，信
    其經此教訓後，應知警惕，當無再犯之虞，本院因認對其所
    宣告之刑，以暫不執行為適當，爰併予宣告緩刑5年，以勵
    自新。
四、扣案之捷克CZ廠75型制式半自動手槍1枝（槍枝管制編號：
    0000000000號、含彈匣1個）係違禁物，爰依刑法第38條第1
    項第1款規定宣告沒收。至於扣案之口徑9mm制式子彈1 顆，
    雖具有殺傷力，然於鑑驗過程中因試射擊發已失其子彈違禁
    物之性質，爰不予宣告沒收，附此敘明。
據上論斷，應依刑事訴訟法第299條第1項前段，槍砲彈藥刀械管
制條例第7條第4項、第12條第4項、第18條第1項前段，刑法第11
條前段、第55條、第42條第3項、第74條第1項第1款、第38條第1
項第1款，判決如主文。
本案經檢察官鄭少到庭執行職務
中    華    民    國    97    年    12    月    24    日
                  刑事第六庭    審判長法官  王義閔
                                法      官  鄭舜元
                                法      官  鮑慧忠
以上正本證明與原本無異。
如不服本判決應於收受送達後10日內向本院提出上訴書狀，並應
敘述具體理由；其未敘述上訴理由者，應於上訴期間屆滿後20日
內向本院補提理由書 (均須按他造當事人之人數附繕本)「切勿
逕送上級法院」。
中    華    民    國    97    年    12    月    24    日
                                書  記  官  陳秀娟
附錄本案論罪法條：
槍砲彈藥刀械管制條例第7 條
未經許可，製造、販賣或運輸火砲、肩射武器、機關槍、衝鋒槍
、卡柄槍、自動步槍、普通步槍、馬槍、手槍或各類砲彈、炸彈
、爆裂物者，處死刑、無期徒刑或7 年以上有期徒刑；處徒刑者
，併科新台幣3 千萬元以下罰金。
未經許可，轉讓、出租或出借前項所列槍砲、彈藥者，處無期徒
刑或5 年以上有期徒刑，併科新台幣1 千萬元以下罰金。
意圖供自己或他人犯罪之用，而犯前二項之罪者，處死刑或無期
徒刑；處徒刑者，併科新台幣5 千萬元以下罰金。
未經許可，持有、寄藏或意圖販賣而陳列第 1 項所列槍砲、彈藥
者，處5 年以上有期徒刑，併科新台幣1 千萬元以下罰金。
第1 項至第3 項之未遂犯罰之。
槍砲彈藥刀械管制條例第12條
未經許可，製造、販賣或運輸子彈者，處1 年以上7 年以下有期
徒刑，併科新台幣500 萬元以下罰金。
未經許可，轉讓、出租或出借子彈者，處6 月以上5 年以下有期
徒刑，併科新台幣300 萬元以下罰金。
意圖供自己或他人犯罪之用，而犯前二項之罪者，處3 年以上10
年以下有期徒刑，併科新台幣700 萬元以下罰金。
未經許可，持有、寄藏或意圖販賣而陳列子彈者，處5 年以下有
期徒刑，併科新台幣300 萬元以下罰金。
第1 項至第3 項之未遂犯罰之。
槍砲彈藥刀械管制條例第18條
犯本條例之罪自首，並報繳其持有之全部槍砲、彈藥、刀械者，
減輕或免除其刑；其已移轉持有而據實供述全部槍砲、彈藥、刀
械之來源或去向，因而查獲者，亦同。
前項情形，於中央主管機關報經行政院核定辦理公告期間自首者
，免除其刑。
前二項情形，其報繳不實者，不實部分仍依本條例所定之罪論處
。
犯本條例之罪，於偵查或審判中自白，並供述全部槍砲、彈藥、
刀械之來源及去向，因而查獲或因而防止重大危害治安事件之發
生者，減輕或免除其刑。拒絕供述或供述不實者，得加重其刑至
三分之一。


司法院資訊處製作；財團法人民間司法改革基金會備份。
